

Benjamin CRUZLead Data Engineer

PROFIL

De DataLake au Deep Learning, 5 années d'expérience sur des projets Data m'ont permis d'être polyvalent et axé sur la résolution de problèmes complexes. Lead Data Engineer depuis 1 an, j'ai eu l'opportunité de coordonner, superviser et manager mon équipe sur de nombreux projets innovants et ambitieux.

CONTACT

06 30 39 93 01

in www.linkedin.com/in/bcruz42

COMPÉTENCES

- Pyspark, Deltalake, Python, C
- MySQL, PostgreSQL, ClickHouse
- Prophet, Scikit-learn, ARIMA
- Terraform
- AWS, Google Cloud Platform
- Docker, Git, Datadog
- Jira, SCRUM
- Gestion de projet

CENTRES D'INTÉRÊT

- Escalade, natation
- Bénévolat
- Cuisine
- Jeu de rôle sur table

EXPÉRIENCES PROFESSIONNELLES

Lead Data Engineer | Septembre 2023 - aujourd'hui

Sewan, Paris

- Diriger et gérer une équipe de 5 profils Data, supervisant la livraison des projets, l'allocation des tâches et le développement technique.
- Développer et mettre en œuvre des stratégies d'architecture de données pour optimiser le traitement, le stockage et les solutions analytiques.
- Encadrer les membres juniors de l'équipe sur les meilleures pratiques en ingénierie de données, garantissant une production de haute qualité et le respect des délais des projets.
- Collaborer de manière interfonctionnelle avec les parties prenantes, le Data Scientist et les ingénieurs logiciels pour concevoir des pipelines de données évolutifs.
- Améliorer la prise de décision stratégique de l'entreprise à travers des projets de grandes envergures (facturation, habitudes de consommation, ...)

Data Engineer | Septembre 2019 - Septembre 2023

Sewan, Paris

- Création d'un pole Data au sein de l'entreprise
- Mise en place d'un système de détection des fraudes basé sur des algorithmes de Machine Learning (prédiction, classification).
- Recherche et création d'un DataLake afin de centraliser et de consolider la donnée pour les différents services.
- Recueil des besoins auprès des équipes Produit afin de leur fournir des données valorisées et utilisables dans leurs projets.

Stagiaire Data Engineer | Mars 2019 - Septembre 2019

Amadeus SAS, Sophia Antipolis

- Industrialisation et optimisation d'un projet de prédiction de bugs lors de nouveaux développements.
- Collaboration avec un Data Scientist afin d'intégrer la solution dans l'environnement existant.

CTO | Février 2018 - Novembre 2018

Kheír, Paris

- Création d'un dispositif mobile rendant une surface interactive.
- R&D de technologies de Computer Vision.

FORMATIONS

Formation à l'innovation | Matrice

Novembre 2017- Novembre 2018

Certification d'Architecte en Technologies Numériques | 42 Août 2014 – Septembre 2019 | Paris, France

LANGUES

• Français: Langue maternelle

• Anglais: Niveau professionnel